【裁判字號】    99,審訴,2288
【裁判日期】    990714
【裁判案由】    毒品危害防制條例
【裁判全文】
臺灣高雄地方法院刑事判決            99年度審訴字第1571號
公  訴  人  臺灣高雄地方法院檢察署檢察官
被      告  甲○○
上列被告因毒品危害防制條例案件，經檢察官分別提起公訴（99
年度毒偵字第1709號、第3149號），由本院合併審理，被告就被
訴事實為有罪之陳述，經告知簡式審判程序之旨，並聽取被告與
公訴人之意見後，本院合議庭裁定由受命法官獨任進行簡式審判
程序，本院判決如下：
    主  文
甲○○施用第一級毒品，處有期徒刑捌月；扣案之第一級毒品海
洛因拾壹包（均含包裝袋，合計淨重壹點壹陸公克、空包裝總重
貳點柒伍公克、純質淨重零點壹伍公克），均沒收銷燬之。又施
用第一級毒品，處有期徒刑陸月。應執行有期徒刑壹年。
    事  實
一、甲○○前於民國96年間，因施用毒品案件，經本院裁定送觀
    察、勒戒後，認無繼續施用毒品之傾向，而於96年6 月6 日
    觀察、勒戒執行完畢釋放，由臺灣高雄地方法院檢察署檢察
    官以96年度毒偵緝字第3750號不起訴處分確定。詎甲○○仍
    不知悔改，竟分別基於施用第一級毒品之犯意，於下列時間
    、地點，分別施用第一級毒品海洛因，經警查獲：
  (一)99年2 月15日早上8 時許，在其位於高雄市○○區○○里○
    ○○路419 巷28號住處內，以針筒注射之方式，施用第一級
    毒品海洛因1 次，而於同日下午2 時30分許，在高雄市左營
    區○○○路420 巷25號前，為警查獲，經徵得其同意採尿送
    驗結果呈嗎啡、可待因陽性反應，並扣得第一級毒品海洛因
    11 包 （合計淨重1.16公克、空包裝總重2.75公克、純質淨
    重0.15公克）。
  (二)99年3 月23日某時許，在其前揭住處，以前述針筒注射之方
    式，施用第一級毒品海洛因1 次。嗣於99年3 月24日早上8
    時50分許，在高雄市○○區○○路400 號前，為警查獲，經
    徵得其同意採尿送驗結果呈嗎啡、可待因陽性反應，始獲上
    情。
二、案經高雄市政府警察局左營分局分別移送臺灣高雄地方法院
    檢察署檢察官偵查起訴。
    理  由
一、本件被告甲○○所犯均係死刑、無期徒刑、最輕本刑為3 年
    以上有期徒刑以外之罪，其於準備程序中就被訴事實為有罪
    之陳述，經本院告知簡式審判程序之旨，並聽取公訴人及被
    告意見後，合議庭裁定由受命法官獨任進行簡式審判程序，
    合先敘明。
二、訊據被告對於上揭時、地，先後2 次施用第一級毒品海洛因
    之事實，均坦承不諱；而被告先後2 次為警查獲所採之尿液
    檢體，均送高雄市立凱旋醫院以酵素免疫法及氣相層析質譜
    法檢驗結果，均呈現嗎啡、可待因陽性反應，此有高雄市立
    凱旋醫院99年3 月15日濫用藥物尿液檢驗報告暨高雄市政府
    警察局左營分局毒品案嫌疑人尿液代碼與姓名對照表（尿液
    代碼：C99123號）、高雄市立凱旋醫院99年4 月15日濫用藥
    物尿液檢驗報告暨高雄市政府警察局左營分局99年度查獲毒
    品尿液檢體編號- 姓名對照表（檢體編號：C99210號）各1
    份附卷可稽；且扣案之白色粉末11包，經送法務部調查局鑑
    驗之結果，確均含有第一級毒品海洛因成分（合計淨重1.16
    公克、空包裝總重2.75公克、純質淨重0.15公克）無訛，有
    法務部調查局99年3 月29日鑑定書1 份在卷可佐，是被告先
    後2次施用第一級毒品之犯行，均堪認定，應予依法論科。
三、核被告所為，均係犯毒品危害防制條例第10條第1 項之施用
    第一級毒品罪。被告先後2 次持有第一級毒品後進而施用，
    其持有之低度行為均應為施用之高度行為所吸收，故均不另
    論其持有毒品罪。被告所犯上開施用第一級毒品之二罪間，
    犯意各別，應予分論併罰。本院審酌被告前因施用毒品案件
    ，經觀察、勒戒程序，由檢察官不起訴處分後，仍不知悛悔
    ，再次為本件2 次施用第一級毒品犯行，自戕其身，顯然缺
    乏戒絕毒品之決心，惟念及被告坦承先後2 次施用第一級毒
    品之事實，且其行為均尚未害及他人，並斟酌被告之犯罪動
    機、手段、被告智識程度，以及被告第1 次為警查獲時持有
    毒品第一級毒品海洛因數量非少，被告第2 次為警查獲時並
    未持有第一級毒品海洛因等一切情狀，分別量處如主文所示
    之刑，且定應執行刑如主文所示。另扣案之白色粉末11包，
    業經法務部調查局鑑驗均屬第一級毒品海洛因無訛，已如前
    述，而包裝袋與其上殘留之毒品，已難以分析剝離，俱應依
    毒品危害防制條例第18條第1 項前段規定，不問屬於犯人與
    否，均併宣告沒收銷燬之，至於送鑑耗損之海洛因粉末，既
    已滅失，自無庸再予宣告沒收銷燬之必要。
據上論斷，應依刑事訴訟法第273 條之1 第1 項、第299 條第1
項前段，毒品危害防制條例第10條第1 項、第18條第1 項前段，
刑法第11條、第51條第5 款，判決如主文。
本案經檢察官杜妍慧到庭執行職務。
中    華    民    國    99    年    7     月    14    日
                  刑事第十庭  法  官  高增泓
以上正本證明與原本無異。
如不服本判決，應於收受送達後10日內向本院提出上訴書狀。
中    華    民    國    99    年    7     月    14    日
                              書記官  王淑娟
附錄本判決論罪科刑法條全文：
毒品危害防制條例第10條
施用第一級毒品者，處6 月以上5 年以下有期徒刑。
施用第二級毒品者，處3 年以下有期徒刑。

司法院資訊處製作；財團法人民間司法改革基金會備份。
